246Edepot - Archives communales déposées de Fouvent-le-Bas
Archives Départementales de la Haute-Saône
- ARCHIVES ANCIENNES
  - FINANCES-IMPOTS-COMPTABILITE
    - Quittances délivrées par le président Joly, de Dijon (1648-1658). Quittances et mémoire délivrés par le sieur Bouchard, puis Bourrel, receveurs des pauvres de l'hospice de Dijon (1649-1665). Reconnaissance de dette au profit de Nicolas Matherot, procureur fiscal à Frettes (5 mars 1651). Requête à l'effet de faire payer le taillon du seigneur à Humbert Franchequin et Jeanne Milloton, sa femme, de Fouvent (20 juin 1653). Mandements pour le paiement des tailles et autres impôts (1655-1670). Rôle pour les étrangers qui doivent payer des tailles pour les héritages qu'ils possèdent à Fouvent (11 mars 1655). Quittances des tailles (1657, 1659, 1713). Marché avec Jean-Baptiste Roguenne, arpenteur juré, pour l'arpentement du finage de Fouvent-la-Ville (29 avril 1661). Commission pour la vérification des dettes de la province de Bourgogne (29 octobre 1662, 1 imprimé). Extrait des registres de délibérations des élus des états de Bourgogne relatif à la confection des rôles d'impositions (31 mars 1663, 1 imprimé). Extrait des registres du greffe de la justice de Fouvent-la-Ville autorisant Jean Michault à rendre ses comptes d'échevinage (25 novembre 1665). Mandement pour le paiement d'une rente (20 octobre 1665). Quittance de rente (26 février 1670). Mandement à la requête d'Argillières contre Fouvent, pour le paiement d'une dette, et saisie sur les biens de l'échevin (24 août 1682). Mandements aux habitants de Fouvent-la-Ville et Dialose (hameau de Fouvent-le-Bas), et Auvillars (commune de Fouvent-le-Haut) pour leur part du taillon ordinaire (1687-1688). Mandement de Victor-Amédée de Choiseul, chevalier, seigneur de Fouvent-la-Ville, contre les amodiateurs des revenus de la seigneurie du lieu pour le paiement de ladite amodiation (26 février 1717). Quittances pour la rente Alberque (1736, 1767). Délibération des élus-généraux des états de Bourgogne concernant l'envoi aux communautés de la province, de leurs instructions par rapport aux impositions (15 décembre 1783, 1 imprimé)., 1648-1783; 246 Edepot 1; CC1
    - Quittances constatant que les habitants ont payé pour la liberté d'user du sel blanc (11 janvier 1697, 29 janvier 1703). Pièces relatives au privilège des habitants sur le prix et la distribution du sel (1716-1784). Difficultés entre les employés des fermes du Roi et Nicolas Marchand, de Fouvent-la-Ville, distributeur du sel (1772-1773)., 1697-1784; 246 Edepot 2; CC2
  - BIENS ET BOIS COMMUNAUX
    - Achat d'une cloche aux Religieux de l'hôpital du Saint-Esprit de Dijon pour la communauté de Fouvent (2 mai 1664), quittance (6 janvier 1665). Procès-verbal d'abornement des communaux de Fouvent-la-Ville (1772). Procès-verbal d'amodiation des prés communaux (1777). Plan (1) géomètral des bois communaux de Fouvent-le-Bas (1756)., 1664-1777; 246 Edepot 3; DD1
  - BIENS ET BOIS COMMUNAUX
    - Achat d'une cloche aux Religieux de l'hôpital du Saint-Esprit de Dijon pour la communauté de Fouvent (2 mai 1664), quittance (6 janvier 1665). Procès-verbal d'abornement des communaux de Fouvent-la-Ville (1772). Procès-verbal d'amodiation des prés communaux (1777). Plan (1) géomètral des bois communaux de Fouvent-le-Bas (1756)., 1664-1777; 246 Edepot 3; DD1
  - AFFAIRES MILITAIRES
    - Accord de Claude de Bauffremont, baron de Scey-sur-Saône, Clairvaux (les-Lacs, Jura), Durnes (Doubs) et Fouvent, aux habitants de Fouvent-la-Ville, afin que les troupes de cavalerie et infanterie ne cantonnent pas à Fouvent (15 octobre 1651). Ordre donné aux habitants de Fouvent de fournir trois hommes forts pour la démolition des fortifications de Gray (30 avril 1668), quittance aux réquisitionnés (19 mai 1669)., 1651-1669; 246 Edepot 4; EE1
  - AFFAIRES MILITAIRES
    - Accord de Claude de Bauffremont, baron de Scey-sur-Saône, Clairvaux (les-Lacs, Jura), Durnes (Doubs) et Fouvent, aux habitants de Fouvent-la-Ville, afin que les troupes de cavalerie et infanterie ne cantonnent pas à Fouvent (15 octobre 1651). Ordre donné aux habitants de Fouvent de fournir trois hommes forts pour la démolition des fortifications de Gray (30 avril 1668), quittance aux réquisitionnés (19 mai 1669)., 1651-1669; 246 Edepot 4; EE1
  - JUSTICE-PROCEDURES-POLICE
    - Pièce d'un procès entre les habitants de Fouvent-le-Chatel (le-Haut), Trécourt, Saint-Andoche et Roche et ceux de Fouvent-la-Ville (18 avril 1649). Quittance délivrée par le greffe du bailliage de Dijon aux habitants de Fouvent-la-Ville pour " avoir reçu les épices d'un procès " contre Fouvent-le-Châtel (14 mars 1651). Requête des habitants de Fouvent-la-Ville contre ceux de Fouvent-le-Châtel, pour obtenir le remboursement de la moitié des épices avancées par les demandeurs (15 mars 1651). Assignation faite à Martin Thiebiot, laboureur, en la justice de Fouvent pour une reconnaissance de dette (30 août 1655). Saisie de biens et de meubles (17 juin 1663). Arrêt du conseil d'Etat du Roi portant déclaration des baux et actes de vente au greffe des enregistrements (18 mars 1692, 1 imprimé). Extrait du registre du Parlement relatif à la police des cabarets et des jeux (août 1712, 9 décembre 1732, 2 imprimés). Pièce de procès entre Marguerite Lombard, veuve de Louis Fleury, marchand de Fouvent, et Anatoile Roy, laboureur à Vellexon (13 septembre 1780)., 1649-1780; 246 Edepot 5; FF1
  - JUSTICE-PROCEDURES-POLICE
    - Pièce d'un procès entre les habitants de Fouvent-le-Chatel (le-Haut), Trécourt, Saint-Andoche et Roche et ceux de Fouvent-la-Ville (18 avril 1649). Quittance délivrée par le greffe du bailliage de Dijon aux habitants de Fouvent-la-Ville pour " avoir reçu les épices d'un procès " contre Fouvent-le-Châtel (14 mars 1651). Requête des habitants de Fouvent-la-Ville contre ceux de Fouvent-le-Châtel, pour obtenir le remboursement de la moitié des épices avancées par les demandeurs (15 mars 1651). Assignation faite à Martin Thiebiot, laboureur, en la justice de Fouvent pour une reconnaissance de dette (30 août 1655). Saisie de biens et de meubles (17 juin 1663). Arrêt du conseil d'Etat du Roi portant déclaration des baux et actes de vente au greffe des enregistrements (18 mars 1692, 1 imprimé). Extrait du registre du Parlement relatif à la police des cabarets et des jeux (août 1712, 9 décembre 1732, 2 imprimés). Pièce de procès entre Marguerite Lombard, veuve de Louis Fleury, marchand de Fouvent, et Anatoile Roy, laboureur à Vellexon (13 septembre 1780)., 1649-1780; 246 Edepot 5; FF1
  - CULTE
    - Registre paroissial* ( 2) de Fouvent-la-Ville, Argillières et la ferme d'Auvillars (commune de Fouvent-le-Haut), baptêmes (mai 1659-janvier 1679), baptêmes, mariages et sépultures (1678-1696, 1698-1699; 1700 juin-décembre, un acte de novembre, janvier-avril; 1701-1705, 1706, 1707-1720, deux actes pour 1721 et 1723, un acte de 1722, 1723-1752 ). (2) Les actes de baptêmes inscrits dans ce cahier ne sont pas tous reproduits dans le registre suivant. Quelques notes de comptes, à la suite de ces actes ont été en partie rayées (1681). Le cahier pour 1706 est partiellement brûlé. Son double, en bon état, a été déposé aux Archives Départementales de la Haute-Saône par le Greffe du Tribunal. Lacunes pour les années 1697, 1721 et 1722. De 1747 à 1789, les actes de sépultures sont inscrits sur des cahiers séparés qui suivent ceux des baptêmes et mariages., 1659-1752; 246 Edepot 6; GG1
    - Registre paroissial* (3) de Fouvent-la-Ville, Argillières et la ferme d'Auvillars (commune de Fouvent-le-Haut), baptêmes (mai 1659-janvier 1679), baptêmes, mariages et sépultures (1678-1696, 1698-1699; 1700 juin-décembre, un acte de novembre, janvier-avril; 1701-1705, 1706, 1707-1720, deux actes pour 1721 et 1723, un acte de 1722, 1723-1752 ). (3) Note de Marie François Astier, bachelier de Sorbonne, directeur et professeur de théologie au séminaire de Langres, nommé à la cure de Fouvent-la-Ville le 23 juillet 1790, et obligé de la quitter le 6 février 1791., 1753-1791; 246 Edepot 7; GG2
    - Transaction entre les communautés de Fouvent-la-Ville, Fouvent-le-Châtel, Roche, Trécourt, Saint-Andoche et Henry Matherot, curé de Frettes, au sujet d'une somme d'argent due à ce dernier (11 avril 1651). Quittance faite au marguillier François Marchand, signée Charlot, doyen de Fouvent, pour son droit de visite (29 juillet 1678). Fondation de messes par Isaac Rossinot, laboureur à Fouvent-la-Ville et sa femme Anne Barbier (9 septembre 1691). Pièces d'un procès entre Pierre Huot, laboureur à Fouvent-la-Ville, et la fabrique, au sujet d'une fondation prétendue faite par Philibert Huot son oncle, marchand (1705-1744). Fondation de messes par Claudine Mongin, veuve de Pierre Silvestre, laboureur à Fouvent-la-Ville (31 janvier 1741). Autorisation donnée par Antoine-Gérôme Barberot, curé de Champlitte au curé de Pierrecourt, de célèbrer le mariage à Fouvent-le-Bas de Françoise Myot, de Pierrecourt et Louis Marchiset, de Fouvent (20 mars 1745). Testament de François Buffet, fermier des religieux du Saint-Esprit de Dijon à la métairie de Dialose, portant fondation de messes (18 janvier 1748). Expertise d'un moulin sur le Vanon, appartenant en indivis aux religieux de l'abbaye de Beaujeu (Côte-d'Or) et aux Hospitaliers de l'ordre du Saint-Esprit de Montpellier (1er juillet 1766). Copie d'un édit du Roi, relatif aux portions congrues (1768). Constitution de rente au profit de la fabrique de Fouvent-la-Ville, par François Theurel, bourgeois, et Barbe Gudot, sa femme (1778-1780)., 1651-1780; 246 Edepot 8; GG3
  - CULTE
    - Registre paroissial* ( 2) de Fouvent-la-Ville, Argillières et la ferme d'Auvillars (commune de Fouvent-le-Haut), baptêmes (mai 1659-janvier 1679), baptêmes, mariages et sépultures (1678-1696, 1698-1699; 1700 juin-décembre, un acte de novembre, janvier-avril; 1701-1705, 1706, 1707-1720, deux actes pour 1721 et 1723, un acte de 1722, 1723-1752 ). (2) Les actes de baptêmes inscrits dans ce cahier ne sont pas tous reproduits dans le registre suivant. Quelques notes de comptes, à la suite de ces actes ont été en partie rayées (1681). Le cahier pour 1706 est partiellement brûlé. Son double, en bon état, a été déposé aux Archives Départementales de la Haute-Saône par le Greffe du Tribunal. Lacunes pour les années 1697, 1721 et 1722. De 1747 à 1789, les actes de sépultures sont inscrits sur des cahiers séparés qui suivent ceux des baptêmes et mariages., 1659-1752; 246 Edepot 6; GG1
    - Registre paroissial* (3) de Fouvent-la-Ville, Argillières et la ferme d'Auvillars (commune de Fouvent-le-Haut), baptêmes (mai 1659-janvier 1679), baptêmes, mariages et sépultures (1678-1696, 1698-1699; 1700 juin-décembre, un acte de novembre, janvier-avril; 1701-1705, 1706, 1707-1720, deux actes pour 1721 et 1723, un acte de 1722, 1723-1752 ). (3) Note de Marie François Astier, bachelier de Sorbonne, directeur et professeur de théologie au séminaire de Langres, nommé à la cure de Fouvent-la-Ville le 23 juillet 1790, et obligé de la quitter le 6 février 1791., 1753-1791; 246 Edepot 7; GG2
    - Transaction entre les communautés de Fouvent-la-Ville, Fouvent-le-Châtel, Roche, Trécourt, Saint-Andoche et Henry Matherot, curé de Frettes, au sujet d'une somme d'argent due à ce dernier (11 avril 1651). Quittance faite au marguillier François Marchand, signée Charlot, doyen de Fouvent, pour son droit de visite (29 juillet 1678). Fondation de messes par Isaac Rossinot, laboureur à Fouvent-la-Ville et sa femme Anne Barbier (9 septembre 1691). Pièces d'un procès entre Pierre Huot, laboureur à Fouvent-la-Ville, et la fabrique, au sujet d'une fondation prétendue faite par Philibert Huot son oncle, marchand (1705-1744). Fondation de messes par Claudine Mongin, veuve de Pierre Silvestre, laboureur à Fouvent-la-Ville (31 janvier 1741). Autorisation donnée par Antoine-Gérôme Barberot, curé de Champlitte au curé de Pierrecourt, de célèbrer le mariage à Fouvent-le-Bas de Françoise Myot, de Pierrecourt et Louis Marchiset, de Fouvent (20 mars 1745). Testament de François Buffet, fermier des religieux du Saint-Esprit de Dijon à la métairie de Dialose, portant fondation de messes (18 janvier 1748). Expertise d'un moulin sur le Vanon, appartenant en indivis aux religieux de l'abbaye de Beaujeu (Côte-d'Or) et aux Hospitaliers de l'ordre du Saint-Esprit de Montpellier (1er juillet 1766). Copie d'un édit du Roi, relatif aux portions congrues (1768). Constitution de rente au profit de la fabrique de Fouvent-la-Ville, par François Theurel, bourgeois, et Barbe Gudot, sa femme (1778-1780)., 1651-1780; 246 Edepot 8; GG3
- ARCHIVES MODERNES
  - ADMINISTRATION GENERALE DE LA COMMUNE
    - Délibérations* du conseil municipal et actes divers (1790-an II, 1793-an III, an VIII-1808, 3 cahiers)., 1790-1808; 246 Edepot 9; D1
      CONSEIL MUNICIPAL
      FOUVENT-SAINT-ANDOCHE
    - Délibérations* du conseil municipal (1808-1838). Déclarations diverses (1839-1920)., 1808-1920; 246 Edepot 10; D2
    - Délibérations* du conseil municipal., 1838-1846; 246 Edepot 11; D3
    - Déllibérations* du conseil municipal., 1846-1857; 246 Edepot 12; D4
    - Délibérations* du conseil municipal., 1857-1874; 246 Edepot 13; D5
    - Délibérations du conseil municipal., 1874-1889; 246 Edepot 14; D6
    - Délibérations* du conseil municipal., 1890-1907; 246 Edepot 15; D7
    - Délibérations* du conseil municipal., 1907-1932; 246 Edepot 16; D8
    - Arrêtés municipaux* et actes divers (an VIII-1826, 1 cahier). Arrêtés municipaux (1838-1906, 1 registre)., An VIII-1906; 246 Edepot 17; D9
      ADMINISTRATION GENERALE
    - Correspondance du district de Champlitte et de la préfecture de Haute-Saône (1792-an X). Répertoire des actes soumis à l'enregistrement (1806-1949)., 1792-1949; 246 Edepot 18; D10
  - ADMINISTRATION GENERALE DE LA COMMUNE
    - Délibérations* du conseil municipal et actes divers (1790-an II, 1793-an III, an VIII-1808, 3 cahiers)., 1790-1808; 246 Edepot 9; D1
    - Délibérations* du conseil municipal (1808-1838). Déclarations diverses (1839-1920)., 1808-1920; 246 Edepot 10; D2
    - Délibérations* du conseil municipal., 1838-1846; 246 Edepot 11; D3
    - Déllibérations* du conseil municipal., 1846-1857; 246 Edepot 12; D4
    - Délibérations* du conseil municipal., 1857-1874; 246 Edepot 13; D5
    - Délibérations du conseil municipal., 1874-1889; 246 Edepot 14; D6
    - Délibérations* du conseil municipal., 1890-1907; 246 Edepot 15; D7
    - Délibérations* du conseil municipal., 1907-1932; 246 Edepot 16; D8
    - Arrêtés municipaux* et actes divers (an VIII-1826, 1 cahier). Arrêtés municipaux (1838-1906, 1 registre)., An VIII-1906; 246 Edepot 17; D9
    - Correspondance du district de Champlitte et de la préfecture de Haute-Saône (1792-an X). Répertoire des actes soumis à l'enregistrement (1806-1949)., 1792-1949; 246 Edepot 18; D10
  - ETAT-CIVIL
    - Actes envoyés par d'autres communes pour transcription. Actes de consentement au mariage (1 cahier, 1899-1931). Autorisation de mariage entre Sengelin Stéphane et Sengelin Maria, tous deux de Fouvent-le-Bas (1895)., An V-1931; 246 Edepot 19; E1
      ETAT CIVIL
      SENGELIN (Maria); SENGELIN (Stéphane)
  - ETAT-CIVIL
    - Actes envoyés par d'autres communes pour transcription. Actes de consentement au mariage (1 cahier, 1899-1931). Autorisation de mariage entre Sengelin Stéphane et Sengelin Maria, tous deux de Fouvent-le-Bas (1895)., An V-1931; 246 Edepot 19; E1
  - POPULATION-AGRICULTURE-INDUSTRIE
    - Mouvement annuel., 1852-1906; 246 Edepot 20; F1
      POPULATION
    - Recensement quinquennal: listes nominatives (1836-1911, 1921-1926)., 1836-1926; 246 Edepot 21; F2
      Cote 6Mi116
    - Agriculture. Recensement des grains (an II). Maximum du prix des grains, foin et paille (an III). Statistiques annuelles (1854-1869, 1930-1938). Dénombrement des animaux domestiques (1872). Déclarations de récoltes (1934-1939). Questionnaire du service hydraulique agricole (1887). Industrie. Registre pour les annotations de délivrance des livrets d'ouvriers (1857-1867)., An II-1939; 246 Edepot 22; F3
      ECONOMIE RURALE
  - POPULATION-AGRICULTURE-INDUSTRIE
    - Mouvement annuel., 1852-1906; 246 Edepot 20; F1
    - Recensement quinquennal: listes nominatives (1836-1911, 1921-1926)., 1836-1926; 246 Edepot 21; F2
    - Agriculture. Recensement des grains (an II). Maximum du prix des grains, foin et paille (an III). Statistiques annuelles (1854-1869, 1930-1938). Dénombrement des animaux domestiques (1872). Déclarations de récoltes (1934-1939). Questionnaire du service hydraulique agricole (1887). Industrie. Registre pour les annotations de délivrance des livrets d'ouvriers (1857-1867)., An II-1939; 246 Edepot 22; F3
  - CONTRIBUTIONS-ADMINISTRATIONS FINANCIERES
    - Livre des mutations* (1er volume)., 1818; 246 Edepot 23; G1
      LIVRE FONCIER
    - Livre des mutations* (2è volume)., 1818; 246 Edepot 24; G2
    - Etats de section, A-D., 246 Edepot 25; G3
      ETAT DE SECTION
    - Matrices générales des quatre contributions (1818-1821, 1829-1831, 1836-1838, 1842-1848)., 1818-1848; 246 Edepot 26; G4
      MATRICE D'IMPOSITION
    - Matrices des quatre contributions., 1850-1877; 246 Edepot 27; G5
    - Matrices des quatre contributions., 1878-1916; 246 Edepot 28; G6
    - Etat des sommes irrécouvrables (1867-1871). Liste des 30 plus imposés (1873, 1875). Correspondance du district de Champlitte concernant les impôts (1791-an III). Mandements des contributions (an IX-1824). Listes des commissaires-répartiteurs (an XIV-1909). 1791-1909 Postes. Distribution du courrier. 1862, 1903 Télégraphe. Etablissement. 1883-1886 Téléphone. Etablissement d'un réseau. 1899-1902, 246 Edepot 29; G8
      POSTE; TELEGRAPHE; TELEPHONE
    - Matrices générales., 1917-1946; 246 Edepot 53; G7
  - CONTRIBUTIONS-ADMINISTRATIONS FINANCIERES
    - Livre des mutations* (1er volume)., 1818; 246 Edepot 23; G1
    - Livre des mutations* (2è volume)., 1818; 246 Edepot 24; G2
    - Etats de section, A-D., 246 Edepot 25; G3
    - Matrices générales des quatre contributions (1818-1821, 1829-1831, 1836-1838, 1842-1848)., 1818-1848; 246 Edepot 26; G4
    - Matrices des quatre contributions., 1850-1877; 246 Edepot 27; G5
    - Matrices des quatre contributions., 1878-1916; 246 Edepot 28; G6
    - Etat des sommes irrécouvrables (1867-1871). Liste des 30 plus imposés (1873, 1875). Correspondance du district de Champlitte concernant les impôts (1791-an III). Mandements des contributions (an IX-1824). Listes des commissaires-répartiteurs (an XIV-1909). 1791-1909 Postes. Distribution du courrier. 1862, 1903 Télégraphe. Etablissement. 1883-1886 Téléphone. Etablissement d'un réseau. 1899-1902, 246 Edepot 29; G8
    - Matrices générales., 1917-1946; 246 Edepot 53; G7
  - AFFAIRES MILITAIRES
    - Recensement des jeunes gens (an IX, an XII, 1807, 1816-1818, 1820-1888, 1890-1906, 1908-1910)., An IX-1910; 246 Edepot 30; H1
      CONSCRIPTION
    - Armée territoriale. Tableau de recensement des classes 1855 à 1866. Avis d'inscription des classes 1856-1866. Formation (1874). Ordre de route (1889). Notifications (1832-1863). Logement et cantonnement des troupes (1872-1896). Registre de déclaration des voitures attelées (1895, 1898). Recensemment des chevaux (1874-1909). Service géographique de l'armée: arrêté préfectoral (1935). Sapeurs-pompiers. Habillement (1922)., 1832-1935; 246 Edepot 31; H2
      CONSCRIPTION; SAPEUR POMPIER
    - Garde-nationale. Correspondance adressée par le district de Champlitte concernant les enrôlements (1792). Registre de contrôle (1832). Tableau de recensement (s.d.). Listes nominatives (1870). Bulletins individuels (s.d.). Relevés nominatifs (1848-1850). Election des officiers et sous-officiers (1831-1848, 1870). Bataillon cantonal. Equipement, nomination du tambour, armement (1831-1832)., 1792-1870; 246 Edepot 32; H3
      garde nationale
    - Faits de guerre. Réquisitions (an II-an III, an XIII). Invasion de 1815. Réquisitions (1815-1816), réclamations (1819-1821)., An II-1821; 246 Edepot 33; H4
      GUERRE
  - AFFAIRES MILITAIRES
    - Recensement des jeunes gens (an IX, an XII, 1807, 1816-1818, 1820-1888, 1890-1906, 1908-1910)., An IX-1910; 246 Edepot 30; H1
    - Armée territoriale. Tableau de recensement des classes 1855 à 1866. Avis d'inscription des classes 1856-1866. Formation (1874). Ordre de route (1889). Notifications (1832-1863). Logement et cantonnement des troupes (1872-1896). Registre de déclaration des voitures attelées (1895, 1898). Recensemment des chevaux (1874-1909). Service géographique de l'armée: arrêté préfectoral (1935). Sapeurs-pompiers. Habillement (1922)., 1832-1935; 246 Edepot 31; H2
    - Garde-nationale. Correspondance adressée par le district de Champlitte concernant les enrôlements (1792). Registre de contrôle (1832). Tableau de recensement (s.d.). Listes nominatives (1870). Bulletins individuels (s.d.). Relevés nominatifs (1848-1850). Election des officiers et sous-officiers (1831-1848, 1870). Bataillon cantonal. Equipement, nomination du tambour, armement (1831-1832)., 1792-1870; 246 Edepot 32; H3
    - Faits de guerre. Réquisitions (an II-an III, an XIII). Invasion de 1815. Réquisitions (1815-1816), réclamations (1819-1821)., An II-1821; 246 Edepot 33; H4
  - POLICE-HYGIENE PUBLIQUE-JUSTICE
    - Police locale. Sinistres (an V, 1836, 1890-1910). Transport de corps (1936). Comité du monuments français à la mémoire de S.M. la reine Astrid de Belgique, souscription pour l'érection d'un monument (1936). Police générale. Correspondance du district concernant les évadés, suspects et émigrés, condamnés à mort (1792-an III). Passeports et souches (1821-1855). Congés de libération (1823). Individus condamnés à la prison (1841-1891). Déclarations de domicile (1839, 1861). Demande de réhabilitation (1869). Registre d'immatriculation (1888-1914). Permis de séjour (s.d.), carnet d'étranger, extrait du registre d'immatriculation, livret d'ouvrier concernant Joseph Béat (1880-1918). Récépissé de cartes d'identité de travailleurs agricoles espagnols (1919). Expulsion d'un étranger (1919-1920)., 1792-1936; 246 Edepot 34; I1
      PASSEPORT
      POLICE; SINISTRE
      ASTRID de Belgique; BEAT (Joseph)
    - Hygiène publique. Epidémie, statistique du choléra (1853-1854), rougeole (1898, 1905). Rapport sur la santé publique (1865). Etablissement d'une huilerie (1866). Ramonage des cheminées (1810,1812). Justice. Acte de notoriété (1816). Consentement de mariage (1824). Jugement pour légitimer un acte non enregistré à l'état-civil (1824). Listes des jurés (1835, 1850-1853, 1871-1872)., 1810-1905; 246 Edepot 35; I2
      HYGIENE SOCIALE; JUSTICE
      choléra
    - Elections municipales (1812-1904), élection du Président de la République (1851), vote pour le rétablissement de l'Empire (1852), plébiscite (1870), élections législatives (1852-1910), élection du conseil général (1860-1907), élection au conseil d'arrondissement (1870-1910), élections sénatoriales (1908): procès-verbaux., 1810-1912; 246 Edepot 37; K2
      ELECTION CANTONALE; ELECTION LEGISLATIVE; ELECTION MUNICIPALE; ELECTION PRESIDENTIELLE; ELECTION SENATORIALE
  - POLICE-HYGIENE PUBLIQUE-JUSTICE